【裁判字號】    92,豐簡上,41
【裁判日期】    920428
【裁判案由】    傷害
【裁判全文】
臺灣臺中地方法院刑事判決                        九十二年度豐簡上字第四一號
    上  訴  人  丁○○
    即  被  告
右上訴人因傷害案件，不服本院沙鹿簡易庭中華民國九十一年十二月十一日九十一年
度豐簡字第五七四號第一審刑事簡易判決（聲請簡易判決處刑案號：臺灣臺中地方法
院檢察署九十一年度偵字第一二七三八號）提起上訴，本院合議庭認不得以簡易判決
處刑，改依通常程序為第一審判決如左：
    主  文
原判決撤銷。
丁○○無罪。
    理  由
一、聲請簡易判決處刑意旨略以：被告丁○○與告訴人丙○○及戊○○（業經本院豐
    原簡易庭判處罰金二千元確定）於民國九十一年五月十二日上午十一時許，在臺
    中縣大雅鄉○○○路六七一號前，因丙○○向戊○○承租前址附近土地，而在該
    址路口擺設攤位影響行人通行之問題發生爭執，引起被告丁○○之不滿，三人因
    而發生口角爭執。被告丁○○竟基於普通傷害之犯意，出手毆打戊○○及丙○○
    ，戊○○不滿遭毆打，亦基於普通傷害之犯意，出手毆打丁○○，致使戊○○受
    有臉部、左上臂、左前臂、左手背、左大腿、左小腿多處挫瘀傷、右前臂擦破傷
    ；丙○○受有腦震盪後遺症、暈眩、耳鳴等傷害；被告丁○○則受有左側前臂挫
    傷合併多處擦傷及瘀傷等傷害，因認被告丁○○涉犯刑法第二百七十七條第一項
    之普通傷害罪嫌。
二、聲請簡易判決處刑意旨認被告丁○○涉犯刑法第二百七十七條第一項之普通傷害
    罪嫌，係以右揭事實業據告訴人戊○○、丙○○指訴歷歷，核與證人即丙○○之
    妻甲○○證稱：被告丁○○有打丙○○等語相符，並有大雅澄清醫院診斷證明書
    、清泉綜合醫院診斷證明書各一紙附卷可稽，為其論據。訊據被告丁○○堅詞否
    認有為右揭犯行，辯稱：丙○○在斑馬線上擺設水果攤，伊勸丙○○不要在該處
    擺設攤位，以免造成來往人車之危險。伊回到臺中縣大雅鄉○○路九九巷十二號
    之一的洽公處所，即遭戊○○、丙○○拖到臺中縣大雅鄉○○○路六七一號前毆
    打，伊並未毆打戊○○、丙○○等語。
三、按犯罪事實應依證據認定之，無證據不得推定其犯罪事實；不能證明被告犯罪者
    ，應諭知無罪之判決，刑事訴訟法第一百五十四條、第三百零一條第一項分別定
    有明文。又事實之認定，應憑證據，如未能發現相當證據，或證據不足以證明，
    自不能以推測或擬制之方法，以為裁判之基礎。告訴人之告訴，係以使被告受刑
    事訴追為目的，是其陳述是否與事實相符，仍應調查其他證據以資審認。最高法
    院四十年臺上字第八六號、五十二年臺上字第一三ＯＯ號著有判例可資參照。經
    查：
（一）告訴人戊○○於警詢時陳稱：「他（指被告丁○○）用木鞋打我臉部、手臂及
      大腿等處，我被打時就暈了，並沒有看到他毆打丙○○。」等語。於檢察官偵
      查時陳稱：「是丁○○用木屐及用手打我，我沒有動手，我只是用手防護我自
      己。」；「（當天丁○○有無打丙○○？）有。」等語。於本院審理時陳稱：
      「是丁○○先打我的，他打我的胸部、頭部、腳等地方。」；「（丁○○有無
      打丙○○？）有。」等語。就被告丁○○毆打其身體何部位？有無目睹丙○○
      遭被告丁○○毆打？前後陳述歧異，足以令人生疑。
（二）告訴人丙○○於警詢時陳稱：「（當時在現場你三人有無打架？）我不曉得了
      ，因我被丁○○連續毆打五、六拳（左右頭部），就頭暈了，後面發生之事，
      我就不曉得了，我自行先離開現場。」等語。於檢察官偵查時陳稱：「（當時
      有無看到丁○○動手打戊○○？）我發誓有看到。」等語。於本院審理時陳稱
      ：「當天戊○○跟丁○○在吵架，我上前勸阻，丁○○就打我的頭部。他是拿
      木屐打我的。」；「（你有無看到丁○○打戊○○？）有。」等語。就被告丁○○係用手或用木屐毆打其頭部？有無目睹戊○○遭被告丁○○毆打？前後陳
      述迥異，適足啟人疑竇。
（三）告訴人戊○○雖提出大雅澄清醫院診斷證明書證明其受有臉部、左上臂、左前
      臂、左手背、左大腿、左小腿多處挫瘀傷、右前臂擦破傷等傷害，然前開診斷
      證明書係告訴人戊○○於九十一年五月十三日至大雅澄清醫院就醫時所開立，
      而告訴人戊○○亦不諱言其於九十一年五月十二日上午十一時許與被告丁○○
      發生爭執後，於同日晚上亦曾與乙○○發生爭執，乙○○以灑水器毆打其頭部
      、肩膀、臉部、腳、胸部，是其於翌日驗傷之結果，是否為其與乙○○發生爭
      執時所造成，不無疑義。而告訴人丙○○雖提出清泉綜合醫院診斷證明書證明
      其受有腦震盪後遺症、暈眩、耳鳴等傷害，然前開診斷證明書係告訴人丙○○
      於九十一年五月二十四日就醫時所開立，與案發時間相隔近十二日之久，期間
      告訴人有無因其他原因，造成前開傷害結果，亦不無疑義。是前開二份診斷證
      明書均尚不足為被告丁○○不利之認定。
（四）證人即到場處理之警員張祥麟於本院審理時證稱：「中午我到現場的時候，現
      場已經沒有人了，當時現場只有戊○○坐在水果攤，丁○○跟乙○○看到警車
      就走過來，丁○○有跟我講說戊○○、丙○○有打他，丁○○說他先不要告他
      ，所以我們有請丁○○在工作紀錄簿上捺印。當天晚上戊○○跟乙○○又有爭
      執，不知道是第二天還是第三天丁○○才來提出告訴。」「（當天到現場時，
      戊○○、丙○○、丁○○身有無傷痕？）丁○○、戊○○的身上有拉扯紅紅的
      痕跡，丙○○我沒有注意看。」；「晚上戊○○有因為喝醉和乙○○發生爭執
      被送到清泉醫院。」等語。顯見被告丁○○與告訴人戊○○發生爭執後，告訴
      人戊○○身上僅有拉址紅紅的痕跡，與前開診斷證明書所載之傷害截然不同，
      而該痕跡復無任何證據證明業已構成傷害，是該診斷證明書所載之傷害應係告
      訴人戊○○與乙○○發生爭執時所造成，與被告丁○○無關。
（五）證人即丙○○之妻甲○○雖於本院審理時證稱：「丁○○來我店內要找我丙○○，我說丙○○去找戊○○，他就說你們最好不要在這邊擺水果攤，不然大家
      就惡臉相向，後來我就去找戊○○，戊○○說這又不是丁○○的地，為什麼要
      找麻煩，結果雙方在我的店前面吵架，結果丁○○徒手打丙○○的頭部，又拿
      木屐打丙○○的頭部，後來乙○○又出來打丙○○。」等語，然顯與其於檢察
      官偵查時證稱：「我有看到丁○○用手打我先生的頭，當時戊○○與丁○○在
      爭吵，我先生只是過去勸阻，結果丁○○竟然打我先生。」等語，就被告丁○○係如何毆打告訴人丙○○之情節，前後證詞已有未合，且縱認被告丁○○確
      有毆打告訴人丙○○，然告訴人丙○○是否業已成傷？不無疑義。而前開相隔
      十二日之診斷證明書已不足為被告丁○○不利之認定，已如前述，是證人甲○○之證詞亦不足證明被告丁○○確有傷害告訴人丙○○之行為。
（六）此外，本案復查無其他積極證據足資證明被告丁○○有何加害告訴人戊○○、
      丙○○成傷之行為，告訴人戊○○、丙○○之指述復有如上之瑕疵，自難以推
      測或擬制之方法推論被告丁○○涉犯刑法第二百七十七條第一項之普通傷害罪
      嫌，本案核屬不能證明被告丁○○犯罪。原審疏未查明，對被告丁○○論罪科
      刑，核有未當，被告丁○○上訴意旨指摘原判決不當，為有理由。又檢察官聲
      請簡易處刑之案件，法院於審理後，認應為無罪判決之諭知者，應適用通常程
      序審判之，刑事訴訟法第四百五十二條、第四百五十一條之一第四項但書第三
      款定有明文。原審以被告丁○○係犯刑法第二百七十七條第一項之罪，逕以簡
      易判決處刑，即有未洽，自應由本院予以撤銷，改依通常程序為第一審判決，
      諭知被告無罪之判決。
據上論斷，應依刑事訴訟法第四百五十五條之一第一項、第三項、第四百五十二條、
第三百六十九條第一項前段、第三百零一條第一項，判決如主文。
中      華      民      國    九十二    年      四      月    二十八    日
                              臺灣臺中地方法院刑事第三庭
                                  審判長法  官  劉  錫  賢
                                        法  官  黃  裕  仁
                                        法  官  陳  得  利
右正本證明與原本無異。
如不服本判決，應於判決送達後十日內向本院提出上訴狀，上訴於臺灣高等法院臺中
分院（須附繕本）
                                        書記官
中      華      民      國    九十二    年      四      月    三十    日


司法院資訊處製作；財團法人民間司法改革基金會備份。
